【裁判字號】    91,重訴,77
【裁判日期】    920116
【裁判案由】    毒品危害防制條例等
【裁判全文】
臺灣高雄地方法院刑事判決                          九十一年度重訴字第七七號
    公  訴  人  臺灣高雄地方法院檢察署檢察官
    被      告  丁○○  男 三.
    選任辯護人  張志明  律師
右列被告因毒品危害防制條例等案件，經檢察官提起公訴（九十一年度偵字第二０七
五一號）及移送併案審理（九十一年度偵字第二五一八二號），本院判決如左：
    主  文
丁○○共同運輸第一級毒品，處有期徒刑拾伍年，併科罰金新台幣參佰萬元，罰金如
易服勞役，以罰金總額與陸個月之日數比例折算。褫奪公權拾年。
扣案如附表編號一所示之物，沒收銷燬之；扣案如附表編號二至六所示之手槍（含彈
匣）共肆支、子彈壹佰捌拾參顆，均沒收；扣案如附表編號七所示之物，沒收之，如
全部或一部不能沒收時，追徵其價額或以其財產抵償之。
    事  實
一、丁○○係在「帆洋號」遠洋漁船上工作之船員，與丙ＯＯ（真實姓名年籍資料詳
    卷附之密封資料，由檢察官另行偵辦）係朋友關係，民國九十一年八月二十二日
    ，丙ＯＯ撥打丁○○所有之0000000000號行動電話與丁○○聯絡，二
    人於同日在高雄縣鳳山市某處碰面後，丙ＯＯ即向丁○○表示欲委由其利用「帆
    洋號」漁船停泊泰國之機會，自泰國私運毒品及槍枝子彈來台，約定待丁○○順
    利將毒品及槍枝子彈走私來台並交付後，將給付新台幣（下同）十五萬元作為代
    價，丁○○明知海洛因為我國公告列為毒品危害防制條例第二條第二項之第一級
    毒品，制式手槍及制式子彈為槍砲彈藥刀械管制條例第四條第一項第一、二款所
    規定之槍砲、彈藥，均不得非法持有、運輸，且明知海洛因及槍械、子彈業經行
    政院依法公告為管制進出口之物品，不得私運進口，竟因有債務需錢處理，為謀
    不法之利益，乃應允之，而與丙ＯＯ基於自泰國運輸第一級毒品海洛因及槍砲、
    彈藥入境臺灣之犯意聯絡，先於同年八月二十四日「帆洋號」出港時以上開行動
    電話告知丙ＯＯ其已出港，於同年九月初某日「帆洋號」漁船抵達泰國之蘇那塔
    尼港後，則以在泰國購得之易付卡撥打丙ＯＯ所留之泰國聯絡電話與丙ＯＯ取得
    聯繫，丙ＯＯ乃在丁○○停留泰國期間，將附表編號一所示海洛因磚二十二塊及
    附表編號二至六所示制式手槍四支、子彈二百顆（經鑑驗試射十七顆，僅餘一百
    八十三顆）交予丁○○，由丁○○將上開物品藏放在漁船前方舺板倉庫內，以漁
    網加以掩蓋，而利用「帆洋號」漁船返台之機會，以走私管道將上開第一級毒品
    海洛因及槍枝、子彈運輸來台。嗣於同年九月十七日十二時三十分許，「帆洋號
    」漁船返回高雄市第二港口後，經法務部調查局南部地區機動工作組人員會同其
    他相關單位人員上船進行安檢而查獲，並扣得如附表所示之物。
二、案經法務部調查局南部地區機動工作組報告臺灣高雄地方法院檢察署檢察官偵查
    起訴及臺灣高雄地方法院檢察署檢察官移送併案審理。
    理  由
一、訊據被告丁○○固不諱言其係「帆洋號」遠洋漁船之船員，於前揭時地受丙ＯＯ
    之託，利用其擔任「帆洋號」漁船船員出海之機會，在泰國蘇那塔尼港將丙ＯＯ
    所交付之物品攜帶上船，而藏放在「帆洋號」漁船前方舺板倉庫內，以漁網加以
    掩蓋，走私來台，代價為十五萬元，期間均以行動電話與丙ＯＯ聯絡，其後於「
    帆洋號」漁船返台後即為警查獲之事實，惟辯稱：當時丙ＯＯ係委由其夾帶古董
    來台云云。經查：
  (一)被告於九十一年八月二十二日，答應丙ＯＯ利用「帆洋號」漁船出海之機會自泰
    國走私違禁物一批來台，代價為十五萬元，其後，即於同年八月二十四日「帆洋
    號」出港時以其所有之0000000000號行動電話告知丙ＯＯ其已出港，
    於同年九月初抵達泰國蘇那塔尼港後，再以在泰國購得之易付卡與丙ＯＯ聯繫，
    丙ＯＯ乃在被告停留泰國期間，將該批違禁物交予被告，由被告將該批違禁物藏
    放在「帆洋號」漁船前方舺板倉庫內，以漁網加以掩蓋，而將該批違禁物運送來
    台，嗣於同年九月十七日「帆洋號」返抵臺灣後未久即遭警查獲之事實，迭據被
    告於警訊及偵查中供述明確，核與證人丙ＯＯ證述情節大致相符，並有法務部調
    查局南部地區機動工作組搜索及扣押筆錄、0000000000號行動電話門
    號之通聯紀錄、南部地區巡防局第五海岸巡防總隊九十一年十一月十九日南五總
    字第０九一Ｃ０００八三三號函所附之「帆洋號」漁船出入港資料各一份及相片
    一本附卷可稽。又扣案之白色磚塊二十二塊，經送請法務部調查局以氣象層析質
    譜儀分析法及化學分析法鑑定結果，確為第一級毒品海洛因無訛（合計淨重八千
    二百八十九點五四公克，包裝重二八五點九五公克，純度為百分之七四點八三，
    純質淨重六千二百零三點零六公克），有法務部調查局九十一年十月四日調科壹
    字第二二００一四一七０號檢驗通知書一紙附卷可證，扣案之手槍四支及子彈二
    百顆（鑑驗時試射十七顆於一百八十三顆），經送請內政部警政署刑事警察局鑑
    定結果，認其中二支手槍為德國MAUSER廠製MOD.90.DA型口徑9MM制式半自動手槍
    （槍枝管制編號：0000000000、0000000000號），其他二
    支則分別為加拿大FM授權製造MARK1*型口徑9MM制式半自動手槍（槍枝管制編號
    ：0000000000）及美國SMITH&WESSON廠製5906型口徑9MM制式半自動
    手槍（槍枝管制編號：0000000000），子彈二百顆則均為口徑9MM制
    式半自動手槍子彈，亦有內政部警政署刑事警察局九十一年十月三十一日刑鑑字
    第０九一０二七四四０七號槍彈鑑定書一份附卷可證。此外，並有附表所示之物
    扣案可佐。
  (二)另據被告在高雄市政府警察局小港分局刑事組接受訊問時，供稱：其雖未打開查
    看丙ＯＯ所交付之物究係何物，然依其經驗及物品拿起來較重判斷，即可知悉該
    物品分別為毒品及槍枝，且自丙ＯＯ與其交談時神態不自然及僅委託帶二包物品
    返台即願給付十五萬元之高價，物品又係自泰國帶入國內等情，綜合判斷，其確
    定丙ＯＯ委由其帶入國內之物品為毒品及槍枝等語，證人丙ＯＯ於本院調查中亦
    證稱被告知悉所走私之物品為毒品槍枝等語明確，參以扣案之第一級毒品海洛因
    均為長方形之塊狀，以油紙、報紙包裝，手槍則僅以報紙包裹，業據證人即查獲
    人員吳東元、乙○○於本院調查中證述在卷，並有相片附卷可佐，則被告自該物
    品之形狀，亦顯已可推知丙ＯＯ所交付之物乃毒品、槍枝無訛；況且被告於受丙
    ＯＯ委託之初，即已知悉該批物品乃違禁物，欲自泰國藉走私途徑來台，且如將
    物品順利走私來台，丙ＯＯ將給付十五萬元作為代價等節，為被告供述在卷，則
    被告於受委託之初，依走私物品之來源地、本件走私可得高額代價，應顯可懷疑
    該批物品乃槍枝、毒品或其他違禁物無訛，是被告辯稱受託之初不知運送物為毒
    品、槍枝云云，實為卸責之詞而不足採信。綜上，本件事證明確，被告犯行堪以
    認定，應依法論科。
  (三)至被告選任辯護人為被告辯稱：本案係因警調單位懷疑「帆洋號」漁船走私毒品
    、槍枝，而以安檢方式登船檢查查獲，當時尚不知何人涉嫌走私，嗣將船上船員
    隔離訊問後，因被告自首供出放置走私物之地點，警調人員始查獲該批毒品、槍
    枝，從而被告符合自首要件云云。惟查：證人甲○○於本院調查中對於本案查獲
    始末已詳為證稱：本案係由其他案件延伸而來，有某一集團自泰國利用漁船走私
    槍械、毒品來台，其等遂針對高雄港做一普查，發現「帆洋號」漁船固定前往泰
    國，嫌疑重大，並對船員進行過濾，發現被告涉有重嫌，其等係自丙ＯＯ而追查
    到被告，之後以丙ＯＯ突破被告心防，被告始供出藏放毒品、槍枝地點等語明確
    ，警調人員於查獲前既已懷疑被告涉嫌利用「帆洋號」漁船走私毒品、槍枝來台
    ，則被告於事後向警調人員坦承該批物品乃其走私來台，且供出藏放地點所為，
    仍與自首之要件有所不符。
二、按海洛因為毒品危害防制條例第二條第二項第一款所列第一級毒品，制式手槍及
    制式子彈為槍砲彈藥刀械管制條例第四條第一項第一款、第二款所列之槍砲、彈
    藥，又行政院依懲治走私條例第二條第四項法律授權公告槍械、子彈及毒品危害
    防制條例所列毒品屬甲項管制進出口物品，不限其數額，均不得私運進出口。是
    核被告丁○○自泰國運輸且私運進口第一級毒品海洛因及制式槍枝、制式子彈之
    行為，係犯毒品危害防制條例第四條第一項之運輸第一級毒品罪、槍砲彈藥刀械
    管制條例第七條第一項之運輸手槍罪、槍砲彈藥刀械管制條例第十二條第一項之
    運輸子彈罪及懲治走私條例第二條第一項之私運管制物品進口罪，其持有第一級
    毒品海洛因、制式手槍、制式子彈之低度行為，為其運輸、私運之高度行為所吸
    收，不另論罪。又其與丙ＯＯ就上開犯行，有犯意聯絡及行為分擔，為共同正犯
    。再其所犯上開運輸第一級毒品罪、運輸手槍罪、運輸子彈罪、私運管制物品進
    口罪四罪間，有一行為而觸犯數罪名之想像競合關係，為想像競合犯，應依刑法
    第五十五條規定，從一較重之運輸第一級毒品罪處斷。公訴人移送併案審理之九
    十一年度偵字第二五一八二號案件，與本案屬同一案件，自應由本院併予審理。
    查被告上開所犯運輸第一級毒品罪之法定本刑為死刑或無期徒刑，本院念其前並
    無運輸毒品等前科紀錄，有卷附之臺灣高等法院被告全國前案紀錄表可按，且其
    並非本件走私運輸毒品海洛因之主謀，僅係為圖謀賺取佣金而受委託自泰國運輸
    毒品海洛因回臺一次，在「帆洋號」漁船返台後隨即為警查獲，亦未能如願獲得
    十五萬元酬勞，其因一時失慮致罹重典，倘科以法定最輕刑之無期徒刑，衡之常
    情猶嫌過重，其犯罪情狀在客觀上可引起同情，尚可憫恕，爰依刑法第五十九條
    之規定酌量減輕其法定本刑。審酌被告僅因經濟拮据，明知不法，仍運輸、私運
    海洛因、制式手槍及制式子彈入境，且運輸之海洛因達二十二塊，驗後淨重為八
    千二百八十九點五四公克，平均純度為百分之七四點八三，純質淨重為六千二百
    零三點零六公克，數量龐大，若流入市面，勢將危害眾多人之身體健康及社會之
    安寧秩序，運輸之制式手槍共有四支、制式子彈計有二百顆，對於國家社會秩序
    之戕害甚鉅，惟念及毒品海洛因尚未流入市面造成實際危害，制式手槍及制式子
    彈亦於運抵臺灣後旋遭警查獲，且其並無實際利得，及犯後坦認部分犯行等一切
    情狀，酌情量處如主文所示之刑，並諭知罰金易服勞役之折算標準，又依其所犯
    運輸第一級毒品罪之性質，認有褫奪公權之必要，爰併依刑法第三十七條第二項
    規定宣告褫奪公權十年。扣案之附表編號一所示之第一級毒品海洛因磚二十二塊
    ，應依毒品危害防制條例第十八條第一項前段規定沒收銷燬之；扣案之附表編號
    七所示行動電話一支，為被告所有供其等運輸毒品、手槍子彈所用之物，應依毒
    品危害防制條例第十九條第一項規定宣告沒收，如全部或一部不能沒收時，追徵
    其價額或以其財產抵償之；扣案之附表編號二至六所示之手槍共四支、子彈一百
    八十三顆屬違禁物，應依刑法第三十八條第一項第一款規定宣告沒收，其附表編
    號六所示經鑑驗試射之十七顆子彈，已非違禁物，自不予宣告沒收。至被告運輸
    毒品、手槍及子彈之代價十五萬元，因尚未取得，自不得依毒品危害防制條例第
    十九條規定宣告沒收，附此敘明。
據上論斷，應依刑事訴訟法第二百九十九條第一項前段，毒品危害防制條例第四條第
一項、第十八條第一項前段、第十九條第一項，槍砲彈藥刀械管制條例第七條第一項
、第十二條第一項，懲治走私條例第二條第一項、第十一條，刑法第十一條、第二十
八條、第五十五條、第五十九條、第四十二條第三項、第三十七條第二項、刑法第三
十八條第一項第一款，現行法規所定貨幣單位折算新台幣條例第二條，罰金罰鍰提高
標準條例第二條，判決如主文。
本案經檢察官李宛凌到庭執行職務。
中      華      民      國    九十二    年      一      月      十六    日
                                  臺灣高雄地方法院刑事第一庭
                                    審判長法  官  丙  水  城
                        法  官  陳  玉  聰
                                          法  官  黃  悅  璇
右正本證明與原本無異。
如不服本判決，應於判決送達後十日內，向本院提出上訴狀。
                                          書記官  沈      蘊
中    華    民    國      九十二      年      一      月      十六      日
附表：扣案物品
┌──┬────────────────────────┬───────┐
│編號│品名                                            │數量          │        │
├──┼────────────────────────┼───────┤
│一  │第一級毒品海洛因磚                              │二十二塊（驗後│
│    │                                                │淨重八千二百八│
│    │                                                │十九點五四公克│
│    │                                                │）            │
├──┼────────────────────────┼───────┤
│二  │德國MAUSER廠製MOD.90.DA型口徑9MM制式半自動手槍  │一支          │
│    │（槍枝管制編號：0000000000，含彈匣）  │              │
├──┼────────────────────────┼───────┤
│三  │德國MAUSER廠製MOD.90.DA型口徑9MM制式半自動手槍  │一支          │
│    │（槍枝管制編號：0000000000，含彈匣）  │              │
├──┼────────────────────────┼───────┤
│四  │加拿大FM授權製造MARK1*型口徑9MM制式半自動手槍   │一支          │
│    │（槍枝管制編號：0000000000，含彈匣）  │              │
├──┼────────────────────────┼───────┤
│五  │美國SMITH&WESSON廠製5906型口徑9MM制式半自動手槍 │一支          │
│    │（槍枝管制編號：0000000000，含彈匣）  │              │
├──┼────────────────────────┼───────┤
│六  │口徑9MM制式半自動手槍子彈                       │二百顆（經鑑驗│
│    │                                                │試射十七顆，餘│
│    │                                    │一百八十三顆）│
├──┼────────────────────────┼───────┤
│七  │0000000000號行動電話                  │一支          │
└──┴────────────────────────┴───────┘
附錄法條：
毒品危害防制條例第四條第一項
製造、運輸、販賣第一級毒品者，處死刑或無期徒刑；處無期徒刑者，得併科新台幣
一千萬元以下罰金。
槍砲彈藥刀械管制條例第七條第一項
未經許可，製造、販賣或運輸火砲、肩射武器、機關槍、衝鋒槍、卡柄槍、自動步槍
、普通步槍、馬槍、手槍或各類砲彈、炸彈、爆裂物者，處死刑、無期徒刑或七年以
上有期徒刑；處徒刑者，併科新台幣三千萬元以下罰金。
槍砲彈藥刀械管制條例第十二條第一項
未經許可，製造、販賣或運輸子彈者，處一年以上七年以下有期徒刑，併科新台幣五
百萬元以下罰金。
懲治走私條例第二條第一項
私運管制物品進口﹑出口逾公告數額者，處七年以下有期徒刑，得併科新台幣二十萬
元以下罰金。


司法院資訊處製作；財團法人民間司法改革基金會備份。
